臺灣雲林地方法院刑事判決　　　　　　　 94年度易字第371號
公　訴　人　臺灣雲林地方法院檢察署檢察官
被　　　告　乙○○
上列被告因竊盜案件，經檢察官提起公訴（94年度偵緝字第104
、105 、106 號、94年度偵字第2674號），於本院準備程序進行
中，被告就被訴事實為有罪之陳述，經合議庭裁定由受命法官獨
任進行簡式審判程序，本院判決如下：
    主  文
乙○○連續攜帶兇器竊盜，處有期徒刑拾月，緩刑參年。扣案如
附表2所示之物，沒收之。
    事　實　及　理　由
一、犯罪事實：
  (一)乙○○基於意圖為自己不法所有之概括犯意，自民國（下同
    ）94年1 月30日起至同年6 月15日之期間內，於附表所示之
    時間、地點，為附表1 所示之竊盜犯行。嗣為警先後查獲。
  (二)案經雲林縣警察局西螺分局、虎尾分局、斗南分局、斗六分
    局報告臺灣雲林地方法院檢察署檢察官偵查起訴。
二、證據名稱：
  (一)附表1之編號1犯罪事實部分：
    1.被告之警詢筆錄、檢察官訊問筆錄及本院審判中之自白。
    2.被害人丁○○之警詢筆錄及檢察官訊問筆錄。
    3.雲林縣警察局西螺分局現場勘查照片13張。
    4.證人陳仁礦之警詢筆錄及檢察官訊問筆錄。
  (二)附表1之編號2犯罪事實部分：
    1.被告於本院審判中之自白。
    2.現場圖及現場照片9 張。
  (三)附表1之編號3犯罪事實部分：
    1.被告之檢察官訊問筆錄及於本院審判中之自白
    2.證人潘於寬之警詢筆錄及檢察官訊問筆錄。
    3.被害人丙○○之警詢筆錄及檢察官訊問筆錄。
    4.被害人丙○○簽領之贓物認領保管單。
    5.現場照片6張。
    6.雲林縣警察局虎尾分局扣押物品目錄表。
    7.扣案如附表2所示之行竊工具。
  (四)附表1之編號4犯罪事實部分：
    1.被告之警詢筆錄、檢察官訊問筆錄及本院審判中之自白。
    2.證人張枝寶之警詢筆錄。
    3.被害人尹實安之警詢筆錄
    4.被害人尹實安簽領之贓物認領保管單。
    5.現場照片6 張。
三、論罪科刑之理由：
  (一)核被告乙○○所為，就附表1 之編號1 、3 犯罪事實部分，
    均係犯刑法第321 條第1 項第3 款之加重竊盜罪；就附表1
    之編號2 、4 犯罪事實部分，均係犯刑法第320 條第1 項之
    竊盜罪。其就附表1 之編號3 、4 犯罪事實部分，皆尚未得
    手即為警查獲，均為未遂犯。
  (二)被告先後4 次竊盜、加重竊盜之犯行，時間緊接，觸犯基本
    構成要件相同之罪，顯係基於概括犯意反覆為之，應依刑法
    第56條連續犯之規定，論以情節較重之加重竊盜既遂之一罪
    ，並加重其刑。
  (三)爰審酌被告固為多次竊盜犯行，情節非輕。但其犯後坦承犯
    行，態度良好，犯罪手段尚非嚴重惡劣，所得不多，又因夫
    妻離異，子女均與母同住，被告為籌資及照護與其同有唇顎
    裂之子醫療、生活費用，而連續行竊，現則以粗工為業，並
    與父母相鄰而居之家庭環境等一切情狀，並參酌被告提出之
    員工職務證明書、村長出具之證明書、被告之子學籍資料、
    照片等，量處如主文所示之刑。另被告前曾受有期徒刑以上
    刑之宣告，惟於88年11月7 日執行完畢後，5 年內未曾受有
    期徒刑以上刑之宣告，有臺灣高等法院被告前案紀錄表附卷
    可憑，其犯後表現之態度及家庭情形，已如前述，經此偵審
    程序及受有期徒刑之宣告，諒應知所警惕，參考檢察官之緩
    刑建議，本院認為被告所受刑之宣告以暫不執行為適當，爰
    併予宣告緩刑3 年，用啟自新。
  (四)扣案如附表2 所示之物，係被告所有供犯本罪所用之物，均
    應依刑法第38條第1 項第2 款之規定，宣告沒收之。
四、適用之法律：
  (一)刑事訴訟法第273 條之1 第1 項、第299 條第1 項前段、第
    310 條之2 、第454 條第1 項。
  (二)刑法第56條、第320 條第1 項、第321 條第1 項第3 款、第
    74條第1 項第2 款、第38條第1 項第2 款，罰金罰鍰提高標
    準條例第1 條前段。
本案經檢察官葉建成到庭執行職務。
中　　華　　民　　國　　94　　年　　12　　月　　16　　日
                  刑事第四庭  法  官  吳基華
以上正本證明與原本無異。
如不服本判決，應於判決收受後10日內，向本院提出上訴狀（須
附繕本）。
                              書記官  徐基典
中　　華　　民　　國　　94　　年　　12　　月　　16　　日
附錄本案論罪科刑法條全文：刑法第320 條第1 項、第321 條第
1 項。
中華民國刑法第320條
(普通竊盜罪、竊佔罪)
意圖為自己或第三人不法之所有，而竊取他人之動產者，為竊盜
罪，處 5 年以下有期徒刑、拘役或 500 元以下罰金。
意圖為自己或第三人不法之利益，而竊佔他人之不動產者，依前
項之規定處斷。
前二項之未遂犯罰之。
中華民國刑法第321條
犯竊盜罪而有左列情形之一者，處 6 月以上、 5 年以下有期徒
刑：
一  於夜間侵入住宅或有人居住之建築物、船艦或隱匿其內而犯
    之者。
二  毀越門扇、牆垣或其他安全設備而犯之者。
三  攜帶兇器而犯之者。
四  結夥三人以上而犯之者。
五  乘火災、水災或其他災害之際而犯之者。
六  在車站或埠頭而犯之者。
前項之未遂犯罰之。
附表1：被告竊盜行為之詳情。
┌──┬─────┬───────┬───────┬────┬───┬───────┐
│編號│ 犯罪時間 │犯  罪  地  點│犯  罪  手  段│所得財物│被害人│查  獲  情  形│
├──┼─────┼───────┼───────┼────┼───┼───────┤
│1   │94年1月30 │雲林縣崙背鄉豐│以非其所，但屬│電纜線1 │丁○○│經西螺分局警方│
│　　│日15時許　│榮村貓兒干段24│兇器之大型剪刀│批、馬達│　　　│據報至現場處理│
│　　│　　　　　│3地號「欽玉砂 │、乙炔切割器，│2台     │　　　│，被告見警前來│
│　　│　　　　　│石場」　　　　│為切除後而竊取│　      │　　　│，即將得手之贓│
│    │          │              │。            │　　　　│      │物棄之而逃逸。│
├──┼─────┼───────┼───────┼────┼───┼───────┤
│2   │94年3月4日│雲林縣斗南鎮雲│以小貨車拖吊行│鋼板1片 │該廢棄│為斗南分局於94│
│　　│上午8 時前│林路鄰近新光路│竊。          │　　    │工廠之│年3 月4 日上午│
│　　│之同日某時│橋之加油站對面│　　　　　    │　　　　│所有人│8 時許，在斗南│
│    │          │廢棄工廠      │　　　　　　　│        │　　　│鎮○○路264 巷│
│    │　　　　　│　            │              │        │　　　│內查獲。      │
├──┼─────┼───────┼───────┼────┼───┼───────┤
│3   │94年3月7日│雲林縣虎尾鎮平│以其所有如附表│白鐵製門│丙○○│為虎尾分局據報│
│　　│16時30分許│和里光復路103 │2 所示之工具拆│框      │　　　│當場查獲，被告│
│　　│　　　　　│號之8「皇家保 │除鐵門框。其中│　　　  │　　　│尚未完全拆除得│
│　　│　　　　　│齡球館」　　　│之工具鐵鎚、老│　　　　│　　　│手。          │
│    │          │              │虎鉗、鐮刀、吊│　　　　│      │　　　　　　  │
│    │          │              │絞器、螺絲起子│        │      │　　　　　　　│
│    │          │              │、鑿子、螺絲板│        │      │              │
│    │          │              │手、拔釘器等物│        │      │              │
│    │          │              │，係屬兇器。  │        │      │              │
├──┼─────┼───────┼───────┼────┼───┼───────┤
│4   │94年6月15 │雲林縣莿桐鄉甘│以自備之纜繩吊│鋼板2塊 │甲○○│為斗六分局據報│
│　　│13時40分許│西村中村2號「 │取。　　　    │　　    │　　　│當場查獲，被告│
│　　│　　　　　│宏康紙廠」圍牆│　　　　　　　│　　　　│　　　│尚在吊取中，未│
│    │          │外            │              │        │      │得手。　      │
└──┴─────┴───────┴───────┴────┴───┴───────┘
附表2：被告於附表1編號3竊盜行為時，為警查獲之犯罪工具。
┌──┬────┬──┬──┬──┬────┬──┬──┬──┬────┬──┬──┐
│編號│物品名稱│單位│數量│編號│物品名稱│單位│數量│編號│物品名稱│單位│數量│
├──┼────┼──┼──┼──┼────┼──┼──┼──┼────┼──┼──┤
│1.　│鐵鎚　　│支　│3　 │4.　│鐮刀　　│支　│1　 │7.　│鑿子　　│支　│3　 │
├──┼────┼──┼──┼──┼────┼──┼──┼──┼────┼──┼──┤
│2.　│老虎鉗　│支　│1　 │5.　│吊絞器　│個　│1　 │8.　│螺絲板手│支　│1　 │
├──┼────┼──┼──┼──┼────┼──┼──┼──┼────┼──┼──┤
│3.　│棉質手套│副　│8　 │6.  │螺絲起子│支　│2　 │9.　│拔釘器　│支　│1　 │
└──┴────┴──┴──┴──┴────┴──┴──┴──┴────┴──┴──┘
